# 同一控制下合并

提问人：阳光在线 时间：2014-11-10 10:34:37
请问：假如A公司 2013 年 3 月投资设立B公司，B公司于 2013 年 5 月同一控制下合并若干个子公司（这些子公司 2013 年以前已成立），上述股权都是100%，那么A公司编制合并报表应从哪一年开始，是否从 2012 年开始，如果是，资产负债表、利润表现金流量表是否都需要编制比较报表，，最好能提供相关依据，谢谢！

回答人：chenyiwei
一般情况下，编制合并报表是从合并方（B公司）成立日（2013.3）开始的，此前因为母公司尚未成立，自然也就不可能存在母子公司关系，所以不追溯到更早的期间。 在某些特殊情况下，如该B公司要依据过去三年业绩融资等，也可能需要编制包含被合并方以往年度财务状况、经营成果和现金流量的模拟汇总报表，但这时的B公司成立之前期间报表严格来说不能称为合并报表，而只是模拟汇总报表，这一点在附注中的编制基础部分中需明确说明。

提问人：心海拂清风 时间：2014-11-11 09:02:29
陈老师模拟汇总报表用途有何用途？与编制合并报表有何区别？谢谢！

回答人：chenyiwei
某些监管机构可能接受母公司成立之前期间的模拟汇总报表作为发债等用途的申报报表，这样可以无需在成立后再等三年即可发债。
但具体使用时要个案分析，并事先与监管机构进行充分沟通以确定其可接受性。